最高法院刑事判決　　　　　　　　　　　　　　　八十六年度台上字第六五四一號
　　上　訴　人　甲○○
　　　　　　　　乙○○
右上訴人等因違反麻醉藥品管理條例等罪案件，不服台灣高等法院中華民國八十六年
八月十四日第二審判決（八十五年度上訴字第三七八五號，起訴案號：台灣桃園地方
法院檢察署八十四年度偵字第一二一七二號），提起上訴，本院判決如左：
    主  文
上訴駁回。
    理  由
一甲○○部分：
按刑事訴訟法第三百七十七條規定，上訴於第三審法院，非以判決違背法令為理由，
不得為之。是提起第三審上訴，應以原判決違背法令為理由，係屬法定要件。如果上
訴理由狀並未依據卷內訴訟資料，具體指摘原判決不適用何種法則或如何適用不當，
或所指摘原判決違法情事，顯與法律規定得為第三審上訴理由之違法情形，不相適合
時，均應認其上訴為違背法律上之程式，予以駁回。本件原判決綜合調查證據之結果
，認上訴人甲○○連續犯有麻醉藥品管理條例第十三條之一第二項第一款非法販賣化
學合成麻醉藥品（安非他命）之事實，已詳其所憑之證據及認定之理由。按事實之
認定及證據之取捨，乃事實審法院之職權，苟無違反經驗法則及論理法則，自難指為
違法。原判決論處甲○○此部分罪刑，已詳述其憑據及取捨證據之心證理由，核與證
據法則尚無違背。上訴意旨謂：上訴人曾向證人李清賀借用安非他命，而於民國八十
四年九月間還其安非他命一小包，並非販賣或用以抵償債務。至被查獲之安非他命，
李清賀迭於第一審偵審中供證係在桃園縣觀音工業區某工寮由外籍勞工所交付；又上
訴人因玩電動玩具而積欠證人林進益新台幣六千元，上訴人已向林妻清償，林妻未告
知林進益，復離家出走，林進益仍多次向上訴人催討，上訴人則不予理會，可能為此
而設詞誣陷上訴人；再證人蔡彭秀花、彭秀英於警訊時為對警方有所交待，乃胡亂指
認上訴人之口卡片，隱瞞真正對之非法販賣安非他命之行為人，方便其等日後繼續購
買吸用。又證人莊文宏曾與上訴人發生口角，一度以電話恐嚇上訴人，其供證向上訴
人買受安非他命，乃蓄意加害等語，係就原判決已詳為論斷與說明之事項，再單純為
事實上之爭執，或就原審採證認事職權之合法行使，任意指摘，未具體表明如何違背
證據法則，顯與法定上訴第三審之形式要件不符，其上訴違背法律上之程式，應予駁
回。本院為法律審，上訴聲明證人李榮食、李宗烈，本院無從審酌。
二乙○○部分：
查上訴期間為十日，自送達判決後起算，刑事訴訟法第三百四十九條前段定有明文。
本件上訴人乙○○因共同連續非法販賣化學合成麻醉藥品（為累犯），經原審判決後
，於八十六年八月二十三日送達判決正本由上訴人收受，有送達證書在卷（見原審卷
第一五四頁）可按，其上訴期間，因上訴人另案在台灣桃園監獄執行，無在途期間可
言，截至同年九月二日（星期二）即已屆滿，其期間之末日又非星期日、紀念日、或
其他休息日，乃竟延至同年九月八日始行提起上訴，顯已逾期，其上訴自非合法，應
予駁回。
據上論結，應依刑事訴訟法第三百九十五條前段，判決如主文。
中      華      民      國    八十六    年      十一    月      七      日
                              最高法院刑事第二庭
                                  審判長法官  施  文  仁
                                        法官  陳  炳  煌
                                        法官  張  淳  淙
                                        法官  洪  文  章
                                        法官  林  錦  芳
      右正本證明與原本無異
                                              書  記  官
中      華      民      國    八十六    年      十一    月      十一    日
